臺灣士林地方法院刑事判決　　　　　　　　　　　　　　九十一年度訴字第五五號
　　聲　請　人　臺灣士林地方法院檢察署檢察官
　　被　　　告　甲○○
右列被告因毒品危害防制條例案件，經檢察官聲請簡易判決處刑（九十年度毒偵字第
一六四一號），及聲請併案審理（九十年毒偵字第一八七八號），本院認為不宜以簡
易判決處刑（九十年度簡字第一四三九號），改依通常程序審理，判決如左：
    主  文
甲○○連續施用第一級毒品，處有期徒刑拾月；又連續施用第二級毒品，處有期徒刑
陸月；應執行有期徒刑壹年貳月。
    事  實
一、甲○○前因施用毒品案件，先後經法院裁定觀察、勒戒，執行後均認無繼續施用
    傾向，而分別由台灣士林地方法院檢察署檢察官於民國八十八年七月十六日以八
    十八年偵字第六四六二號，及九十年八月四日以九十年毒偵字第四七０、一二０
    三號不起訴處分確定，詎仍不知悔改，復基於施用第二級毒品安非他命之概括犯
    意，各於九十年八月十九日上午及同年十一月十六日二十二時三十分為警查獲前
    之該日某時，在其台北縣淡水鎮○○○路○段二０七巷七三號五樓住處，分別以
    吸食器施用安非他命各一次（共計施用二次）。另基於施用第一級毒品海洛因之
    概括犯意，自九十年八月十四日起至九十年十一月十六日二十二時三十分為警查
    獲前某時止，在上址住處及臺北縣淡水鎮某處，以針筒注射或以將海洛因摻入香
    菸內之方式，先後施用第一級毒品海洛因十餘次。嗣因其為警方列管之矯治機構
    毒品人口而於九十年八月二十日為警通知至警局採尿，及九十年十一月十六日二
    十二時三十分許，為警在臺北縣淡水鎮○○街七六巷內查獲，並扣得針筒一支。
二、案經台北縣警察局淡水分局報告台灣士林地方法院檢察署檢察官聲請強制戒治並
    偵查起訴及聲請併案審理。
    理  由
一、右揭犯罪事實，業據被告甲○○於本院審理時自白不諱，而被告九十年八月二十
    日為警通知採尿之尿液，經送鑑定，呈安非他命及嗎啡陽性反應，此有臺灣檢驗
    科技股份有限公司九十年八月二十七日濫用藥物尿液檢驗報告可稽；另被告九十
    年十一月十六日為警查獲後，所採集之尿液，經送台北市立療養院檢驗有安非他
    命陽性反應，此有該院九十年十一月三日煙毒尿液檢驗報告書(三)可稽，再送法務
    部調查局複驗，結果安非他命及嗎啡均呈陽性反應，此有該局九十一年二月十八
    日調科壹字第○九一○○○六六二九○號檢驗通知書一紙在卷可稽。雖被告九十
    年十一月十六日為警查獲所採取之尿液送請台北市立療養院檢驗時，未檢出嗎啡
    反應，此有卷存該院前述煙毒尿液檢驗報告書(三)一紙可參，惟查台北市立療養院
    之檢測方式係以酵素免疫分析法及薄層層析法檢驗，其檢驗方法較為粗糙，無法
    完全過濾排除因服用合法藥物所呈現之嗎啡偽陽性反應，為免誤判造成冤抑，故
    其設定之閾值門檻較高，從而檢測結果之可信度較低，而法務部調查局係對尿液
    檢體係先以螢光偏極免疫分析法作初步篩驗，於呈陽性反應時再輔以氣相層析質
    譜分析法作第二步確認，其檢驗方式甚為精確嚴謹，得以有效排除偽陽性反應，
    並無誤判之虞，故其設定之閾值門檻較低，以免掛一漏萬流於疏縱，是其檢驗結
    果自屬可信。相較之下，自以法務部調查局之檢驗報告可採，據此可證被告確有
    施用第一級毒品海洛因之行為，其此部分之自白與事實相符堪以採信。又被告前
    因施用毒品案件，先後經二次觀察勒戒，均無繼續施用傾向，而由台灣士林地方
    法院檢察署檢察官於八十八年七月十六日以八十八年偵字第六四六二號，及九十
    年八月四日以九十年毒偵字第四七０、一二０三號不起訴處分確定等情，有前述
    不起訴處分書、台灣士林地方法院檢察署刑案資料查註紀錄表存卷可參。綜上所
    述，堪認被告施用安非他命及海洛因之自白，與事實相符，足以採信，其確有三
    犯施用第一級毒品及第二級毒品之犯行無訛。本件事證已明，被告施用安非他命
    及海洛因之犯行洵堪認定，應依法論科。
二、核被告施用海洛因之犯行，係犯毒品危害防制條例第十條第一項施用第一級毒品
    罪，其施用安非他命部分，則係犯同條例第十條第二項施用第二級毒品罪。其施
    用第一級毒品及第二級毒品前後持有海洛因及安非他命之低度行為，應各為施用
    之高度行為所吸收，均不另論罪。被告先後十餘次施用海洛因及先後二次施用安
    非他命之犯行，各時間緊接，所犯罪名均各相同，顯分別係出於概括之犯意反覆
    為之，各均為連續犯，爰依刑法第五十六條之規定各以一罪論，並各加重其刑。
    被告所犯上開二罪，犯意各別，犯罪要件亦殊，應分別論罪，併予處罰。被告除
    九十年八月二十日採尿回溯前九十六小時內某時，施用海洛因及安非他命各一次
    之犯行外之上開犯行，雖未經檢察官起訴，惟與公訴人已起訴且經本院認定有罪
    之前開犯行間，有連續犯裁判上一罪之關係，均為起訴效力所及，本院自得併予
    審究，是聲請併案審理部分本院亦得審究。爰審酌被告已曾因施用毒品犯行，受
    二次觀察勒戒處分，猶不知真切悛悔，戒絕惡習，再犯本罪，惡性較重、施用毒
    品為自戕己身健康及其施用期間、次數、犯後坦承犯行態度良好等一切情狀，分
    別量處如主文所示之刑，並定其應執行刑。
三、扣案之針筒一支，內並無殘留毒品，此有前開法務部調查局檢驗通知書可參，並
    非違禁物，又無證據證明為被告所有，或供其犯罪所用，自無從諭知沒收。
四、據上論斷，應依刑事訴訟法第四百五十二條、第二百九十九條第一項前段，毒品
    危害防制條例第十條第一項、第二項，刑法第十一條前段、第五十六條、第五十
    一條第五款，判決如主文。
本案經檢察官林聰良到庭執行職務
中        華        民        國    九十一年    三    月    十三    日
                                  臺灣士林地方法院刑事第一庭
                                          法  官
右正本證明與原本無異。
如不服本判決，應於判決送達後十日內，向本院提出上訴狀。
附錄本案論罪科刑法條全文：
毒品危害防制條例第十條第一項、第二項
